---
title: "Tarea5"
author: "Arturo González-172906"
date: "March 14, 2018"
output: html_document
---

```{r setup, include=FALSE}
knitr::opts_chunk$set(echo = TRUE)
```


### Tarea 5:

#### 1. Estudia y entiende los archivos definiciones.h y funciones.c de ahí, en particular investiga por qué se usan "" en la línea que tiene #include en funciones.c en lugar de usar < >. Investiga el uso de static en la definición de variables externas de funciones.c .
El usar "" dentro de un include en un programa de c en lugar de <> tiene que ver con la ubicación del archivo importado. Las librerías core de c (stdio.h, stdlib.h, string.h,etc) están ubicadas en el path de búsqueda del compilador gcc, en ubuntu están ubicadas en el path /usr/include. Lo que no esté dentro del path de búsqueda se tiene que incluir con "" y especificar el path hacia el archivo.

Las variables static son variables disponibles dentro de un namespace específico y cuyo ciclo de vida dura toda la ejecución del programa. Esto es sumamente útil dado que podemos reutilizar los valores de las variables en donde se habían quedado repetidamente de acuerdo a un contexto específico. A modo de ejemplo veamos:

```{r eval=FALSE}
#include <stdio.h>

void func() {
    static int x = 0; // x es inicializada solo una vez durante las tres llamadas a func()
    printf("%d\n", x); // muestra el valor de x
    x = x + 1;
}

int main(int argc, char * const argv[]) {
    func(); // muestra 0
    func(); // muestra 1
    func(); // muestra 2
    return 0;
}
```

Fuente: https://es.wikipedia.org/wiki/Variable_est%C3%A1tica


#### 2. Investiga* sobre BLAS, CBLAS, LAPACK, ATLAS y las operaciones de nivel 1, nivel 2 y nivel 3 de BLAS y reporta sobre esta investigación que realizas. Es una investigación que contiene principalmente una descripción sobre los paquetes y niveles anteriores.

BLAS (Basic Linear Algebra Subprograms) es una especificación que define un conjunto de  rutinas que proporcionan funcionalidad básica para hacer operaciones vectoriales y matriciales. Estas funcionalidades están agrupadas en distintos niveles de acuerdo a las funcionalidades que realizan.
Nivel 1: Operaciones escalares, vectoriales y entre vectores. Algunas subrutinas son:

      SROTG - Configuración de rotación de Givens

      SROTMG - Configuración de rotación de Givens modificada

      SROT - Aplica la rotación de givens

      SROTM - Aplica la rotación de givens modificada

      SSWAP - Intercambia x,y

      SSCAL - x = a*x

      SCOPY - Copia contenido de x hacia y

      etc.

Nivel 2: Operaciones entre matrices-vectores. Algunas subrutinas son:


    SGEMV - Multiplicación matriz-vector
    
    SGBMV - Multiplicación matriz-vector en bandas(banded)
    
    SSYMV - Multiplicación matriz vector simétrica
    
    SSBMV - Multiplicación matriz vector simétrica(banded)
    
    SSPMV - Multiplicación matriz-vector empacada(packed) simétrica
    
    STRMV - Multiplicación matriz-vector triangular
    
    etc.


Nivel 3: Operaciones entre matrices.

    SGEMM - Multiplicacion matriz-matriz

    SSYMM - Multiplicación simétrica matriz-matriz

    SSYRK - Actualiza rank-k simétrico de una matriz

    SSYR2K - Actualiza rank-2k simétrico de una matriz

    STRMM - Multiplicación triangular matriz-matriz

    STRSM - Resuelve matrices triangular por múltiples lados derechos. (solving triangular matrix with multiple right hand sides).
    

CBLAS: Es la implementación de BLAS para el lenguaje de programación C.

LAPACK: Linear Algebra PACKage. Es una librería de software para álgebra lineal basado en BLAS. Proporciona rutinas para resolver ecuaciones lineales y algoritmos de mínimos cuadrados y problemas de eigenvalores. También posee rutinas para realizar factorizaciones matriciales tales como LU,QR, Cholesky. Lapack originalmente se construyo en FORTRAN.

ATLAS: (Automatically Tuned Linear Algebra Software) Es una librería de algebra lineal. Es una implementación madura que utiliza las APIS de Blas. Actualmente existe interfaz para c y Fortran 77. Atlas es capaz de ejecutarse en la mayoría de los sistemas operativos Unix-like y Windows.


Fuente:
http://www.netlib.org/blas/
http://www.netlib.org/blas/#_blas_routines
http://www.netlib.org/lapack/
https://en.wikipedia.org/wiki/LAPACK
http://math-atlas.sourceforge.net/
https://en.wikipedia.org/wiki/Automatically_Tuned_Linear_Algebra_Software


#### 3. En la carpeta analisis-numerico-computo-cientifico/C/BLAS/ejemplos/level1/ ejecuta el programa dot_product.c y realiza pruebas con diferentes vectores definidos por ti.

```{r eval=FALSE}
Definiendo vector = [67,21,11], vector2 = [18,2,99]
Comando: ./programa.out 3
Resultado:
------------
vector :
vector[0]=67.00000
vector[1]=21.00000
vector[2]=11.00000
------------
vector :
vector[0]=18.00000
vector[1]=2.00000
vector[2]=99.00000
------------
resultado: 2337.000000
```

Podemos observar que el producto punto se lleva a cabo tal cual como lo esperamos que es la suma de la multiplicación componente a componente.

```{r eval=FALSE}
Defiendo vector = [1,2,3], vector 2= [81,12,66,78,12,6]
Comando: ./programa.out 6
Resultado:
------------
vector :
vector[0]=1.00000
vector[1]=2.00000
vector[2]=3.00000
vector[3]=0.00000
vector[4]=0.00000
vector[5]=0.00000
------------
vector :
vector[0]=81.00000
vector[1]=12.00000
vector[2]=66.00000
vector[3]=78.00000
vector[4]=12.00000
vector[5]=6.00000
------------
resultado: 303.000000
```

Es interesante ver que pasa si se realiza el producto punto de vectores de longitud distinta. En este caso se rellena con ceros el vector más corto para poder realizar el ddot.

```{r eval=FALSE}
Definiendo vector = [79,23,7], vector2 = [9,4,21]
Comando./programa.out 3
Resultado
------------
vector :
vector[0]=79.00000
vector[1]=23.00000
vector[2]=7.00000
------------
vector :
vector[0]=9.00000
vector[1]=4.00000
vector[2]=21.00000
------------
resultado: 950.000000
```


Al igual que el primer ejercicio hace producto punto de manera satisfactoria.

#### 4.Investiga* sobre la subrutina de Fortran ddot (parámetros que recibe y la salida).

La subrutina ddot realiza el producto punto entre dos vectores. A esta subrutina se le puede especificar cuántos elementos del vector tome para la operación (N), así como sobre cuales elementos realiza el producto punto (INCX,INCY) es decir: Si quiero que haga el producto punto únicamente sobre los elementos pares de los vectores: INCX,INCY = 2. El prototipo de la función es:  
DDOT(N, X, INCX, Y, INCY)
    
    N = número de elementos a tomar de los vectores.
    X = Arreglo de doble precisión, vectorx a realizarle el producto punto.
    INCX = Incremento en el índice del vectorx a realizar la siguiente operación. Producto punto normal INCX = 1.
    Y = Arreglo de doble precisión, vectory a realizarle el producto punto.
    INCY =  Incremento en el índice del vectory a realizar la siguiente operación. Producto punto normal INCY = 1.

Fuente:
https://www.ibm.com/support/knowledgecenter/en/ssw_aix_72/com.ibm.aix.basetrf2/SDOT.htm


#### 5. Haz un programa que utilice la subrutina daxpy de Fortran.
La subrutina daxpy hace lo siguiente 

Conceptualmente:
vector1 = [1,2,3], vector2 = [81,12,66], escalar = 4, no_elementos = 3

daxpy (no_elementos, escalar, vector1, vector2) 

La operación superior hará lo siguiente: 
multiplicar vector1 * escalar  4*[1,2,3] = [4,8,12]
El resultado de la operación siguiente que es un vector lo suma componente a componente con vector 2: [4,8,12]+[81,12,66] = [85,20,78]

Código
```{r eval=FALSE}
#include<stdio.h>
#include<stdlib.h>
#include"definiciones.h"
#define v1_vector "v1.txt" //de tamaño Nx1
#define v2_vector "v2.txt" //de tamaño Nx1

extern double daxpy_(int *n, double *da ,double *dx, int *incx, double *dy, int *incy); 

int main(int argc, char *argv[]){
	arreglo_1d_T v1, v2;
	double resultado;
	int incx=1;
	int N=atoi(argv[1]);
        double escalar = atoi(argv[2]);

	v1=malloc(sizeof(*v1));
	v2=malloc(sizeof(*v2));

	renglones_vector(v1)=N;
	renglones_vector(v2)=N;

	entradas_vector(v1)=malloc(N*sizeof(double));
	inicializa_vector(v1,v1_vector);
	entradas_vector(v2)=malloc(N*sizeof(double));
	inicializa_vector(v2,v2_vector);

	printf("------------\n");
	printf("vector :\n");
	imprime_vector(v1);
	printf("------------\n");
	printf("vector :\n");
	imprime_vector(v2);
	printf("------------\n");

	daxpy_(&N, &escalar, entradas_vector(v1), &incx, entradas_vector(v2), &incx); 
	//resultado=ddot_(&N, entradas_vector(v1), &incx, entradas_vector(v2), &incx);
	printf("El vector resultado es: \n");
	imprime_vector(v2);
	//printf("resultado: %lf\n", v2);
	free(entradas_vector(v1));
	free(v1);
	free(entradas_vector(v2));
	free(v2);
	return 0;
}
```

Resultado:
```{r eval=FALSE}
Comando: ./programa.out 3 4
Resultado
------------
vector :
vector[0]=1.00000
vector[1]=2.00000
vector[2]=3.00000
------------
vector :
vector[0]=81.00000
vector[1]=12.00000
vector[2]=66.00000
------------
El vector resultado es: 
vector[0]=85.00000
vector[1]=20.00000
vector[2]=78.00000
```

