---
title: "QR y SDV"
author: "Equipo3"
date: "6 de mayo de 2019"
output: html_document
---

```{r setup, include=FALSE}
knitr::opts_chunk$set(echo = TRUE)
```

Ejecución de los comandos SVD y QR  para problema d e regresión.

Utilizamos la base de datos obtenida en "Avance3"

```{r cars}
dtp=read.csv('./data.csv', header=T)
```
Recordamos los resultados obtenidos de lm
```{r}

reg <- lm(dtp$tiempo ~ dtp$masculino + dtp$esp + dtp$mat + dtp$cie + dtp$soc)
summary(reg)

```
De la documentación de R, sabemos que la función lm, realiza por default la descomposición qr.


lm(formula, data, subset, weights, na.action,
   method = **"qr"**, model = TRUE, x = FALSE, y = FALSE, qr = TRUE,
   singular.ok = TRUE, contrasts = NULL, offset, ...)


En este ejercicio vamos a obtener los coefiientes con las funciones de "qr" ya establecidas en R

##QR
```{r}
mf<-model.frame(dtp$tiempo ~ dtp$masculino + dtp$esp + dtp$mat + dtp$cie + dtp$soc)
mdesign<-model.matrix(reg) #matriz de diseño
response<-model.extract(mf,"response")#variable respuesta
A<-qr(mdesign)
qr.coef(A,response)
```

