---
title: "MNO - Trabajo final"
author: "Equipo 9"
date: "`r format(Sys.time(), '%d %b, %Y')`"
output:
  pdf_document: default
  html_document: default
---

```{r message=FALSE, warning=FALSE, include=FALSE}
library(dplyr)
library(quantmod)
library(parallel) #librería para paralelizar
```

# Intel

## Descarga datos de acciones y toma lo corresponediente a los últimos 180 días:


```{r}
datos <- getSymbols(Symbols = "INTC", auto.assign = FALSE)
prec <- datos[,4]
S <- tail(prec, n=180)
x1 <- S %>% log() %>% diff() %>% as.numeric()
vencimiento <- 1/2  # medio anio
longitud_simulacion <- 180 + 1 # contratos de 180 dias
dt <- vencimiento / (longitud_simulacion - 1)
tiempo <- seq(0, vencimiento, dt) # vector de tiempos
S0 <- mean(S, na.rm = TRUE)# precio inicial

r <- 0.06 # tasa de interés libre de riesgo
mu1 <- mean(x1, na.rm = TRUE)/dt #parametro de drift modelo
sigma1 <- sqrt(var(x1, na.rm = TRUE)/dt) #parametro de difusión modelo
```


## Simula trayectorias:


```{r}
sims <- 100000 #número de simulaciones
brow_estandar <- rep(0, times = longitud_simulacion)
brow_geom_1 <- rep(0, times = longitud_simulacion)
brow_geom_1[1] <- S0

cpus <- detectCores()
start_time <- Sys.time()
brow_geom <- mclapply(1:sims, mc.cores=(cpus-1), function(x){ 
  for(i in 2:longitud_simulacion){
    brow_estandar[i] <<- brow_estandar[i-1] + sqrt(dt)*rnorm(1)
    brow_geom_1[i] <<- brow_geom_1[1]*exp((mu1-(sigma1^2)/2)*(i-1)*dt + sigma1*brow_estandar[i])
  }
  brow_geom_1
})  %>% unlist %>% matrix(nrow = sims)
print(paste("Time elapsed:", (Sys.time() - start_time), "seconds"))
print(paste("For", sims, "simulations."))
brow_geom <- brow_geom[,-1]
```

```{r}
hist(brow_geom)
```

### Guardar los Datos 

```{r}
write.csv(brow_geom, "sims.INTC.1e5.csv")
```


# IBM

## Descarga datos de acciones y toma lo corresponediente a los últimos 180 días:


```{r}
datos <- getSymbols(Symbols = "IBM", auto.assign = FALSE)
prec <- datos[,4]
S <- tail(prec, n=180)
x1 <- S %>% log() %>% diff() %>% as.numeric()
vencimiento <- 1/2  # medio anio
longitud_simulacion <- 180 + 1 # contratos de 180 dias
dt <- vencimiento / (longitud_simulacion - 1)
tiempo <- seq(0, vencimiento, dt) # vector de tiempos
S0 <- mean(S, na.rm = TRUE)# precio inicial

r <- 0.06 # tasa de interés libre de riesgo
mu1 <- mean(x1, na.rm = TRUE)/dt #parametro de drift modelo
sigma1 <- sqrt(var(x1, na.rm = TRUE)/dt) #parametro de difusión modelo
```


## Simula trayectorias:


```{r}
sims <- 100000 #número de simulaciones
brow_estandar <- rep(0, times = longitud_simulacion)
brow_geom_1 <- rep(0, times = longitud_simulacion)
brow_geom_1[1] <- S0

cpus <- detectCores()
start_time <- Sys.time()
brow_geom <- mclapply(1:sims, mc.cores=(cpus-1), function(x){ 
  for(i in 2:longitud_simulacion){
    brow_estandar[i] <<- brow_estandar[i-1] + sqrt(dt)*rnorm(1)
    brow_geom_1[i] <<- brow_geom_1[1]*exp((mu1-(sigma1^2)/2)*(i-1)*dt + sigma1*brow_estandar[i])
  }
  brow_geom_1
})  %>% unlist %>% matrix(nrow = sims)
print(paste("Time elapsed:", (Sys.time() - start_time), "seconds"))
print(paste("For", sims, "simulations."))
brow_geom <- brow_geom[,-1]
```

```{r}
hist(brow_geom)
```

### Guardar los Datos 

```{r}
write.csv(brow_geom, "sims.IBM.1e5.csv")
```


# Goldcorp

## Descarga datos de acciones y toma lo corresponediente a los últimos 180 días:


```{r}
datos <- getSymbols(Symbols = "GG", auto.assign = FALSE)
prec <- datos[,4]
S <- tail(prec, n=180)
x1 <- S %>% log() %>% diff() %>% as.numeric()
vencimiento <- 1/2  # medio anio
longitud_simulacion <- 180 + 1 # contratos de 180 dias
dt <- vencimiento / (longitud_simulacion - 1)
tiempo <- seq(0, vencimiento, dt) # vector de tiempos
S0 <- mean(S, na.rm = TRUE)# precio inicial

r <- 0.06 # tasa de interés libre de riesgo
mu1 <- mean(x1, na.rm = TRUE)/dt #parametro de drift modelo
sigma1 <- sqrt(var(x1, na.rm = TRUE)/dt) #parametro de difusión modelo
```


## Simula trayectorias:


```{r}
sims <- 100000 #número de simulaciones
brow_estandar <- rep(0, times = longitud_simulacion)
brow_geom_1 <- rep(0, times = longitud_simulacion)
brow_geom_1[1] <- S0

cpus <- detectCores()
start_time <- Sys.time()
brow_geom <- mclapply(1:sims, mc.cores=(cpus-1), function(x){ 
  for(i in 2:longitud_simulacion){
    brow_estandar[i] <<- brow_estandar[i-1] + sqrt(dt)*rnorm(1)
    brow_geom_1[i] <<- brow_geom_1[1]*exp((mu1-(sigma1^2)/2)*(i-1)*dt + sigma1*brow_estandar[i])
  }
  brow_geom_1
})  %>% unlist %>% matrix(nrow = sims)
print(paste("Time elapsed:", (Sys.time() - start_time), "seconds"))
print(paste("For", sims, "simulations."))
brow_geom <- brow_geom[,-1]
```

```{r}
hist(brow_geom)
```

### Guardar los Datos 

```{r}
write.csv(brow_geom, "sims.GG.1e5.csv")
```

# HPE

## Descarga datos de acciones y toma lo corresponediente a los últimos 180 días:


```{r}
datos <- getSymbols(Symbols = "HPE", auto.assign = FALSE)
prec <- datos[,4]
S <- tail(prec, n=180)
x1 <- S %>% log() %>% diff() %>% as.numeric()
vencimiento <- 1/2  # medio anio
longitud_simulacion <- 180 + 1 # contratos de 180 dias
dt <- vencimiento / (longitud_simulacion - 1)
tiempo <- seq(0, vencimiento, dt) # vector de tiempos
S0 <- mean(S, na.rm = TRUE)# precio inicial

r <- 0.06 # tasa de interés libre de riesgo
mu1 <- mean(x1, na.rm = TRUE)/dt #parametro de drift modelo
sigma1 <- sqrt(var(x1, na.rm = TRUE)/dt) #parametro de difusión modelo
```


## Simula trayectorias:


```{r}
sims <- 100000 #número de simulaciones
brow_estandar <- rep(0, times = longitud_simulacion)
brow_geom_1 <- rep(0, times = longitud_simulacion)
brow_geom_1[1] <- S0

cpus <- detectCores()
start_time <- Sys.time()
brow_geom <- mclapply(1:sims, mc.cores=(cpus-1), function(x){ 
  for(i in 2:longitud_simulacion){
    brow_estandar[i] <<- brow_estandar[i-1] + sqrt(dt)*rnorm(1)
    brow_geom_1[i] <<- brow_geom_1[1]*exp((mu1-(sigma1^2)/2)*(i-1)*dt + sigma1*brow_estandar[i])
  }
  brow_geom_1
})  %>% unlist %>% matrix(nrow = sims)
print(paste("Time elapsed:", (Sys.time() - start_time), "seconds"))
print(paste("For", sims, "simulations."))
brow_geom <- brow_geom[,-1]
```

```{r}
hist(brow_geom)
```

### Guardar los Datos 

```{r}
write.csv(brow_geom, "sims.HPE.1e5.csv")
```