---
title: "Proyecto MNO"
author: "Equipo 3 "
output: html_document
---

```{r setup, include=FALSE}
knitr::opts_chunk$set(echo = TRUE)
library(DataExplorer)
library(ggplot2)
library(dplyr) 
library(ISLR) 
library(proto)
library(RSQLite)
library(gsubfn)
library(sqldf)
library(data.table)
#install.packages("TraMineR")
library(TraMineR)
```

## Análisis Exploratorio de los Datos.

```{r}
df=read.csv('./control.csv', header=T)

```

Se cuenta con una base de datos con 203 196 registros, que corresponde al registro de calificaciones de alumnos en primaria y secundaria a lo largo de 7 ciclos escolares consecutivos. Se tienen 65 variables.

* n_registro=variable identificadora del registro
* sexo=sexo (masculino,femenino)
* nciclo1=nivel registrado en el ciclo 1 (primaria, secundaria)
* grado_c1=grado escolar registrado en el ciclo1
* cesp_c1=calificación en español en el ciclo1
* cMAT_c1=calificación en matemáticas en el ciclo1
* cCNAT_c1=calificación en ciencias naturales en el ciclo1
* cCIE_c1=calificación en ciencias en el ciclo1
* cSOC_c1=calificación en ciencias sociales en el ciclo1
* cFCYE_c1=calificación en formación civica y ética en el ciclo1
* fc_c1=calificación final del grado en el ciclo 1.

Estos datos se repiten para cada ciclo y el ciclo se identifica por el número en que termina el nombre de la variable.
```{r,echo=FALSE}
head(df,2)
```

Primero se verifica que no existan datos duplicados

```{r cars}
nrow(df[duplicated(df), ])
```
Observaremos , una gran cantidad de NA's, sin embargo la explicación de este dato radica en que no en todos los ciclos escolares el alumno está registrado, ya sea porque terminó sus estudios o los interrumpió, a la vez para cada nivel se imparten materias diferentes, siendo en común para ambos niveles solo Español y Matemáticas, en primaria se imparte exclusivamente Ciencias Naturales y Formación Civica y Ética, mientras que en secundaria se tienen registros de Ciencias Sociales y Ciencias Exactas, esta última se refiere a Fisica y Quimica, por lo tanto alumnos inscritos en primaria tendran NA en las variables que se refieran a ciencias sociales y ciencias exactas, de forma análoga aquellos inscritos en secundaria tendran NA en las variables de formación civica y ética y ciencias naturales.
```{r}
glimpse(df)
```

**Variable sexo**
Se verifica que la variable sexo no tenga dato faltante.

```{r}
summary(df$sexo)
```

**Variable nivel**
Verificamos que en la variable que corresponde a nivel para cada ciclo, solo se contemple a primaria y secundaria

```{r}
vars_nivel<-c("nciclo1","nciclo2","nciclo3","nciclo4","nciclo5","nciclo6","nciclo7")
summary(df[vars_nivel])
```
Observamos que hay campos en blanco, por lo que procedemos a convertirlos en NA, para mayor claridad en la base
```{r,echo=FALSE}
df$nciclo2[df$nciclo2==""]<-NA
df$nciclo3[df$nciclo3==""]<-NA
df$nciclo4[df$nciclo4==""]<-NA
df$nciclo5[df$nciclo5==""]<-NA
df$nciclo6[df$nciclo6==""]<-NA
df$nciclo7[df$nciclo7==""]<-NA

summary(df[vars_nivel])
           
```

**Variable grado escolar**
Se valida que el rango de grados en primaria sea de 1° a 6° grado en primaria y 1° a 3° en secundaria para los 7 ciclos escolares

```{r,echo=FALSE}
table (df$nciclo1,df$grado_c1)
table (df$nciclo2,df$grado_c2)
table (df$nciclo3,df$grado_c3)
table (df$nciclo4,df$grado_c4)
table (df$nciclo5,df$grado_c5)
table (df$nciclo6,df$grado_c6)
table (df$nciclo7,df$grado_c7)
```
Se valida que el rango de calificaciones sea consistente.
**Calificaciones por materia**

```{r}
vars_cal<-c("cesp_c1", "cesp_c2", "cesp_c3", "cesp_c4", "cesp_c5", "cesp_c6", "cesp_c7","cMAT_c1", "cMAT_c2", "cMAT_c3", "cMAT_c4", "cMAT_c5", "cMAT_c6", "cMAT_c7","cSOC_c1", "cSOC_c2", "cSOC_c3", "cSOC_c4", "cSOC_c5", "cSOC_c6", "cSOC_c7","cCIE_c1", "cCIE_c2", "cCIE_c3", "cCIE_c4", "cCIE_c5", "cCIE_c6", "cCIE_c7","cFCYE_c1", "cFCYE_c2", "cFCYE_c3", "cFCYE_c4", "cFCYE_c5", "cFCYE_c6", "cFCYE_c7","cCNAT_c1", "cCNAT_c2", "cCNAT_c3", "cCNAT_c4", "cCNAT_c5", "cCNAT_c6", "cCNAT_c7")

summary(df[vars_cal])
```

**Calificaciones finales**
```{r}
vars_cf<-c("cf_c1","cf_c2","cf_c3","cf_c4","cf_c5","cf_c6","cf_c7")
summary(df[vars_cf])
```



Observamos la relación entre calificaciones de matemáticas y españolcon respecto a la calificación final de grado desagregando por nivel escolar. (ciclo 1)

* Español
```{r}
ggplot(df, aes(x = cesp_c1, y = cf_c1)) + 
  geom_jitter() +
  facet_wrap(~ nciclo1)
```

Se nota que existen calificaciones con **0** y una calificación final alta, por lo que se tiene que revisar estos registros ya que sugieren que hay registros con calificaciones finales pero sin calificaciones en las materias.


*Matemáticas

```{r}
ggplot(df, aes(x = cMAT_c1, y = cf_c1)) + 
  geom_jitter() +
  facet_wrap(~ nciclo1)
```
Posteriormente observa la relación que existe entre calificaciones en español y matemáticas con respecto a la calificación final del grado. En donde se comprueba la relación entre calificaciones altas conducen a calificaciónes de grado aprobatorias.

```{r}
ggplot(df, aes(x = cesp_c1, y = cf_c1)) + 
  geom_jitter() +
  facet_wrap(~ cMAT_c1)
```

Se observa que en ambos sexos, la distribución de las calificaciones de matemáticas con respecto a la calificación final, es bastante similar. 

```{r}
ggplot(df, aes(x = cMAT_c1, y = cf_c1)) + 
  geom_point() +
  facet_wrap(~ sexo)
```



**¿Qué tiempo le toma a un alumno terminar la primaria/secundaria?**

Parra este análisis, resulta conveniente seguir un orden consecutivo en los grados escolares en la transición de primaria a secundaria, es decir despues de cursar los 6 grados de primaria, usaremos como notación para los 7,8,9 para indicar 1ro, 2do y 3ro de secundaria respectivamente.
```{r,echo=FALSE}

df$grado_c1[df$nciclo1=="SECUNDARIA"&df$grado_c1==1]<-7
df$grado_c2[df$nciclo2=="SECUNDARIA"&df$grado_c2==1]<-7
df$grado_c3[df$nciclo3=="SECUNDARIA"&df$grado_c3==1]<-7
df$grado_c4[df$nciclo4=="SECUNDARIA"&df$grado_c4==1]<-7
df$grado_c5[df$nciclo5=="SECUNDARIA"&df$grado_c5==1]<-7
df$grado_c6[df$nciclo6=="SECUNDARIA"&df$grado_c6==1]<-7
df$grado_c7[df$nciclo7=="SECUNDARIA"&df$grado_c7==1]<-7

df$grado_c1[df$nciclo1=="SECUNDARIA"&df$grado_c1==2]<-8
df$grado_c2[df$nciclo2=="SECUNDARIA"&df$grado_c2==2]<-8
df$grado_c3[df$nciclo3=="SECUNDARIA"&df$grado_c3==2]<-8
df$grado_c4[df$nciclo4=="SECUNDARIA"&df$grado_c4==2]<-8
df$grado_c5[df$nciclo5=="SECUNDARIA"&df$grado_c5==2]<-8
df$grado_c6[df$nciclo6=="SECUNDARIA"&df$grado_c6==2]<-8
df$grado_c7[df$nciclo7=="SECUNDARIA"&df$grado_c7==2]<-8


df$grado_c1[df$nciclo1=="SECUNDARIA"&df$grado_c1==3]<-9
df$grado_c2[df$nciclo2=="SECUNDARIA"&df$grado_c2==3]<-9
df$grado_c3[df$nciclo3=="SECUNDARIA"&df$grado_c3==3]<-9
df$grado_c4[df$nciclo4=="SECUNDARIA"&df$grado_c4==3]<-9
df$grado_c5[df$nciclo5=="SECUNDARIA"&df$grado_c5==3]<-9
df$grado_c6[df$nciclo6=="SECUNDARIA"&df$grado_c6==3]<-9
df$grado_c7[df$nciclo7=="SECUNDARIA"&df$grado_c7==3]<-9

table (df$nciclo1,df$grado_c1)
table (df$nciclo2,df$grado_c2)
table (df$nciclo3,df$grado_c3)
table (df$nciclo4,df$grado_c4)
table (df$nciclo5,df$grado_c5)
table (df$nciclo6,df$grado_c6)
table (df$nciclo7,df$grado_c7)
```

observamos la consistencia en el avance escolar de un ciclo a otro.
```{r,echo=FALSE}

grados1<-sqldf('SELECT sexo,grado_c1,grado_c2,grado_c3,grado_c4,grado_c5,grado_c6,grado_c7 FROM df where grado_c1==1 GROUP BY 1,2,3,4,5,6,7 ')

stripchart(grados1[,2:8],vertical=T,pch=10,ylab="Grado",group.names=c("ciclo1","ciclo2","ciclo3","ciclo4","ciclo5","ciclo6","ciclo7"),col=c("orange","red","pink","blue","green","black","purple"))

```



En la gráfica, podemos observbar que existen registros que en el ciclo 1 cuando comenzaron 1er grado, para  el ciclo 2, se encuentran en 3° y 4° por lo cual son errores de registro. Por lo cual se limpia la base de estas observaciones anómalas, por lo que en la segunda gráfica se puede observar coherencia en el avance de los grados de un ciclo a otro.

```{r,echo=FALSE}
#i<-subset(df,grado_c1==6 & grado_c2<6)

df$eliminar<-0
df$eliminar[which(df$grado_c1==1 & df$grado_c2>2)]<-1
df$eliminar[which(df$grado_c1==3 & df$grado_c2>5)]<-1
df$eliminar[which(df$grado_c1==6 & df$grado_c2<6)]<-1

df$eliminar[which(df$grado_c2==2 & df$grado_c3>3)]<-1
df$eliminar[which(df$grado_c2==3 & df$grado_c3>4)]<-1
df$eliminar[which(df$grado_c2==4 & df$grado_c3>5)]<-1

df$eliminar[which(df$grado_c2 %in% c(NA,2) & df$grado_c4>4)]<-1




df$eliminar[which(df$grado_c3==2 & df$grado_c4>3)]<-1
df$eliminar[which(df$grado_c3==4 & df$grado_c4>5)]<-1

df$eliminar[which(df$grado_c4==2 & df$grado_c5>3)]<-1
df$eliminar[which(df$grado_c4==4 & df$grado_c5>5)]<-1

df$eliminar[which(df$grado_c5==4 & df$grado_c6>5)]<-1

df$eliminar[which(df$grado_c6==4 & df$grado_c7>5)]<-1
df$eliminar[which(df$grado_c1==6 & df$grado_c2==2)]<-1


df_new<-df[df$eliminar==0,]

#write.csv(df_new, "./df_limpio.csv", sep=",")

#comprobación de consistecia en los datos

grados1<-sqldf('SELECT sexo,grado_c1,grado_c2,grado_c3,grado_c4,grado_c5,grado_c6,grado_c7,count(*) as conteo FROM df_new where grado_c1=1 GROUP BY 1,2,3,4,5,6,7 ')

stripchart(grados1[,2:8],vertical=T,pch=10,ylab="Grado",group.names=c("ciclo1","ciclo2","ciclo3","ciclo4","ciclo5","ciclo6","ciclo7"),col=c("orange","red","pink","blue","green","black","purple"))


```



En la siguiente gráfica observamos como se da el avance escolar durante la ventana de tiempo observada, así para un conjunto de alumnos que iniciaron 1er grado de primaria en el ciclo 1, podemos observar la variedad de casos posibles que se dieron durante estos ciclos escolares, notamos que hubo un alto porcentaje de niños que lograron terminar su educación primaria y acceder al primer grado de secundaria, por el contrario tambien se puede notar que algunos solo terminaron la primaria y no continuaron la secundaria.
```{r,,echo=FALSE}
#seleccionamos una generación de estudiantes que inician 1er gardo de primaria en ciclo1
grados<-sqldf('SELECT grado_c1,grado_c2,grado_c3,grado_c4,grado_c5,grado_c6,grado_c7 FROM df_new where grado_c1=1')

grados_labels <- c("1", "2", "3", "4", "5", "6", "7", "8", "9")
grados_states <- c("1", "2", "3", "4", "5", "6", "7", "8", "9")
avance <- TraMineR::seqdef(grados, var=1:7, states= grados_states, labels=grados_labels, right=NA, left=NA, missing=NA)

seqfplot(avance,border=NA)
```

```{r,echo=FALSE}

#seleccionamos una generación de estudiantes que inician 1er gardo de secundaria en ciclo1
grados_sec<-sqldf('SELECT grado_c1,grado_c2,grado_c3,grado_c4,grado_c5,grado_c6,grado_c7 FROM df_new where grado_c2=7')

avance_sec <- seqdef(grados_sec, var=1:7, states= grados_states, labels=grados_labels, right=NA, left=NA, missing=NA)

seqfplot(avance_sec,border=NA)
```


En está gráfica notamos como a algunos alumnos que iniciaron secundaria en el ciclo 2, les tomo más de 3 años terminar la secundaria.

