---
html_document: default
author: "Ricardo Lastra"
date: "26 de abril de 2017"
pdf_document: default
title: "BIDIAGONALIZACION"
---

```{r setup, include=FALSE}
knitr::opts_chunk$set(echo = TRUE)
```
Retomamos la Matriz $A$ de ejemplo de la semana anterior:

$$
A = \left[\begin{array}
{rrr}
1 & 2 & 1 \\
4 & 5 & 3 \\
2 & 1 & 4 \\
\end{array}\right]
$$

```{r A}
A <- matrix(c(1,2,1,
              4,5,3,
              2,1,4), byrow = T, ncol = 3, nrow = 3)
```
Le aplicamos la función de SVD y validamos los resultados:

```{r s}
s <- svd(A)
s
D <- diag(s$d) # Pasamos a matriz de ceros
D
s$u %*% D %*% t(s$v) #  A = U Sigma V'
```

y observamos que los resultados son iguales a los dos calculos realizados la semana anterior, con CUDA Toolkit E.1. y usando SciPy y el algoritmo de SVD implementado en Python con la funcion de numpy "np.linalg.svd"

>Entonces, revisando el metodo de Golub y las notas de clase tenemos la descripción de la Fase 1 del metodo de la siguiente forma:

Necesitamos encontrar la matriz $Vi$ ortogonal de $nxn$ y una matriz $Ui$ con columnas ortonormales de $mxn$ tales que $UiT A-V=B$ sea Bidiagonal

Para ello tomamos la matriz de prueba que hemos estado utilizando, la matriz $A$ y calculamos $B$
Donde podemos hacer matrices Bidiagonales por una función...

```{r bidiag}
bidiag <- function(upper, lower, main){
    out <- matrix(0,length(main),length(main))
    diag(out) <- main
    indx <- seq.int(length(upper))
    out[cbind(indx+1,indx)] <- lower
    out[cbind(indx,indx+1)] <- upper
    return(out)
}
bidiag(1:2, 0:0, 3:5)
```

o las podemos calcular segun metodo $UiT A-V=B$
```{r B}
B <- t(s$u) %*% A - s$v
B
```

Para asi posteriormente aplicarle SVD a la $B$, esto se comentara en el siguiente avance.

```{r s1}
s1 <- svd(B)
s1
```


